【裁判字號】    90,訴,214
【裁判日期】    901126
【裁判案由】    清償債務
【裁判全文】
臺灣基隆地方法院民事判決                            九十年度訴字第二一四號
    原      告  地健企業股份有限公司
    法定代理人  乙○○○
    訴訟代理人  丙○○
    被      告  甲○○
右當事人間請求清償債務事件，本院判決如左：
    主    文
被告應給付原告新台幣貳佰零伍萬貳佰玖拾元及自民國九十年六月十五日起至清償日
止，按週年利率百分之五計算之利息。
訴訟費用由被告負擔。
    事    實
甲、原告方面：
  一、聲明：如主文所示。
  二、陳述：被告甲○○自民國八十九年十二月起至九十年三月間止，連續向原告購
      買貨品，被告曾開立面額共計新台幣（下同）一百十萬元之支票七張交付原告
      用以支付貨款，惟屆期支票經提示均遭退票而未能兌現。另被告於九十年二、
      三月間，又向原告購買貨品，原告均依約將前開貨物交付被告收受，而被告亦
      未給付貨款，總計積欠原告二百零五萬二百九十元，經原告屢次催討，被告均
      置之不理，爰依法起訴請求判命被告給付。
  三、證據：提出支票及退票理由單影本各七份為證。
乙、被告方面：
    被告同意原告之請求，惟陳稱因景氣不佳，希望能按月給付原告二萬元。
    理    由
一、程序方面：
    原告原起訴請求被告給付貨款一百十萬元，嗣於訴狀送達被告後之訴訟進行中，
    擴張其應受判決事項之聲明為被告應給付原告二百零五萬二百九十元，並經被告
    同意其變更在卷。原告擴張應受判決事項之聲明，合於民事訴訟法第二百五十五
    條第一項第一款、第三款之規定，應予准許。
二、原告起訴主張被告向其購買貨品，原告已依約交付被告收受，而被告收受貨物之
    後卻未依約給付貨款，總計積欠原告貨款二百零五萬二百九十元等語。被告承認
    原告主張之事實，僅陳稱目前無力清償，希望能按月給付原告二萬元等語。
三、原告主張之事實，已據其提出與所述相符之支票及退票理由單影本各七份為證，
    且為被告所不爭執，堪信其主張為真實。按當事人於言詞辯論時為訴訟標的之捨
    棄或認諾者，應本於其捨棄或認諾為該當事人敗訴之判決，民事訴訟法第三百八
    十四條定有明文。本件被告對於原告起訴主張之請求，於言詞辯論時為認諾，揆
    諸前述規定，則原告依據買賣之法律關係請求被告給付約定之價金及自起訴狀繕
    本送達被告翌日（九十年六月十五日）起至清償日止，按週年利率百分之五計算
    之利息，洵屬有理由，應予准許。
四、據上論結，本件原告之訴為有理由，依民事訴訟法第七十八條，判決如主文。
中      華      民      國    九十    年    十一      月    二十六      日
~B臺灣基隆地方法院民事庭
~B    法      官  陳培仁
右為正本係照原本作成。
對於本判決如有不服，須於判決送達後二十日內，向本院提出上訴書狀，上訴於臺灣
高等法院，並按他造當事人之人數附具繕本。
中      華      民      國    九十    年    十一      月    二十九      日
~B    法院書記官  陳錦進


司法院資訊處製作；財團法人民間司法改革基金會備份。
